【裁判字號】    92,自緝,256
【裁判日期】    921028
【裁判案由】    詐欺
【裁判全文】
臺灣臺中地方法院刑事判決                        九十二年度自緝字第二五六號
    自  訴  人  甲○○
    被      告  乙○○
右列被告因詐欺案件，經自訴人提起自訴，本院判決如左：
    主  文
乙○○無罪。
    理  由
一、自訴意旨略以：被告乙○○於民國（下同）九十一年二月間以急需用錢為由，向
    自訴人借款新台幣（下同）六十三萬元，言明於同年三月二十日、四月二十日、
    五月二十日及六月二十日分四期償還，詎被告屆期並未履行承諾，償還借款，且
    音訊全無，嗣經前往被告住處查詢，被告均避不見面，顯見被告於借款之初即有
    不法詐欺之意圖，因認被告乙○○涉犯刑法第三百三十九條第一項之詐欺取財罪
    嫌云云。
二、按被告未經審判前推定其為無罪，犯罪事實應依證據認定之，無證據不得推定犯
    罪事實，刑事訴訟法第一百五十四條第二項定有明文。又按刑法第三百三十九條
    第一項詐欺罪之成立，以意圖為自己或第三人不法之所有，以詐術使人將本人或
    第三人之物交付為要件，所謂以詐術使人交付，必須被詐欺人因其詐術而陷於錯
    誤，若其所用方法，不能認為詐術，亦不致使人陷於錯誤，即不構成該罪，最高
    法院四十六年臺上字第二六０號判例可資參照。
三、自訴人認被告乙○○涉犯詐欺取財罪嫌，無非以被告於九十一年二月間陸續向自
    訴人借款六十三萬元未依約返還之事實為據。訊據被告乙○○對於前揭時間有以
    本票四紙向自訴人甲○○借款，並未依約返還乙節並不否認，惟堅決否認有詐欺
    取財之犯意，辯稱：伊因為作生意失敗才沒有辦法償還借款，並等無詐欺自訴人
    的意思等語。
四、經查：本案被告於九十一年二月間以「有急用」為由，向自訴人借款，並簽發本
    票為據，業據自訴人到庭指訴明確，堪信被告於借款之時，雖有週轉不良之情形
    ，惟此情形為自訴人所明知，是自訴人同意並交付借款予同案被告乙○○自無陷
    於錯誤可言，且自訴人自承被告於借款之時沒有說借款的理由等語，亦難認被告
    於借款之時有施用何種詐術；再查被告於借款之時確實投資作生意，嗣因作生意
    失敗而未依約返還借款，業據自訴人自承伊有聽他朋友說被告作生意失敗之事，
    當時大約在第一張本票到期的時候等語明確，是以被告辯稱伊因為生意失敗才無
    法如期還款等語，可以採信，本件僅係被告乙○○與自訴人間之債務不履行問題
    ，顯係屬民事糾葛，要難認定被告乙○○涉有詐欺犯行，自訴人所舉証據不足以
    証明被告乙○○涉犯詐欺罪責，亦查無其他事證足認被告乙○○有詐欺犯行，被
    告乙○○之詐欺犯罪不能証明，爰依法為無罪之諭知。
據上論斷，應依刑事訴訟法第三百四十三條、第三百零一條第一項前段，判決如主文
。
中      華      民      國      九十二      年    十    月    二十八    日
                                臺灣臺中地方法院刑事第九庭
                                    審判長法  官  曾  佩  琦
                                          法  官  楊  曉  惠
                                          法  官  陳  如  玲
右正本證明與原本無異。
如不服本判決，應於送達後十日內向本院提出上訴狀（須附繕本），上訴於台灣高等
法院台中分院。
                                          書記官
中      華      民      國      九十二      年    十    月    二十八    日


司法院資訊處製作；財團法人民間司法改革基金會備份。
